臺灣彰化地方法院刑事判決　　　　　　　96年度訴字第1007號
公　訴　人　臺灣彰化地方法院檢察署檢察官
被　　　告　甲○○
　　　　　　　　　　　弄42號.
上列被告因違反毒品危害防制條例案件，經檢察官提起公訴（九
十六年度毒偵字第二四四九號），本院依簡式審判程序判決如下
：
    主  文
甲○○施用第一級毒品，累犯，處有期徒刑捌月，扣案之海洛因
壹包（毛重零點貳公克）沒收銷燬之，另扣案之注射針筒壹支沒
收。
    事　實
一、甲○○前因贓物案件，經臺灣高等法院臺南分院以八十二年
    度上易字第六九○號分別判處有期徒刑五月、八月，應執行
    有期徒刑一年確定，因違反肅清煙毒條例、竊盜、麻醉藥品
    管理條例案件，經臺灣雲林地方法院以八十二年度訴字第一
    九二號分別判處有期徒刑三年六月、一年六月、六月，應執
    行有期徒刑五年四月確定，因竊盜案件，經臺灣臺南地方法
    院以八十二年度易字第二八九二號判處有期徒刑三月確定，
    上開三案再經臺灣臺南地方法院以八十四年度聲字第三八三
    號裁定合併定其應執行之刑為有期徒刑六年七月確定，嗣經
    送監執行，於民國八十四年十二月七日縮短刑期假釋出監付
    保護管束；於假釋期間，復因違反肅清煙毒條例案件，經本
    院以八十五年度訴字第一二七號判處有期徒刑三年二月，嗣
    經上訴，再由臺灣高等法院臺中分院以八十五年度上訴字第
    一二八二號駁回上訴而確定，因竊盜案件，經本院以八十五
    年度易字第一七一四號判處有期徒刑一年確定，並經撤銷假
    釋，與前揭殘刑接續執行，於九十年二月七日縮短刑期假釋
    出監付保護管束；於保護管束期間，復因違反保護管束應遵
    守事項情節重大，再經撤銷假釋，於九十二年八月二十一日
    送監執行殘刑，甫於九十五年十月二十三日縮刑期滿執行完
    畢。另因施用毒品案件，經本院以九十二年度毒聲字第二四
    九號裁定送觀察、勒戒後，認有繼續施用毒品之傾向，再經
    本院以九十二年度毒聲字第四二八號裁定送強制戒治，嗣經
    戒治所評定合格，認無繼續戒治之必要，由本院以九十二年
    度毒聲字第一四二八號裁定停止戒治，於九十二年八月二十
    一日停止戒治，所餘戒治期間付保護管束，並於九十三年二
    月二十四日保護管束期滿未經撤銷停止戒治，而執行完畢。
    詎甲○○於其前開強制戒治執行完畢釋放後五年內，仍不知
    悔改，竟於九十六年五月十九日下午五、六時許，在彰化縣
    永靖鄉○○村○○路與水尾路口旁之農田內，以將第一級毒
    品海洛因粉末置入注射針筒內加水後，再以針筒注射手臂血
    管之方式，施用第一級毒品海洛因一次。嗣於九十六年五月
    十九日下午六時三十分許，為警在上開地點當場查獲，並扣
    得第一級毒品海洛因一包（毛重○點二公克），及其所有、
    供自己施用第一級毒品海洛因所用之注射針筒一支，始悉上
    情。
二、案經彰化縣警察局員林分局報告臺灣彰化地方法院檢察署檢
    察官偵查起訴。
    理  由
一、按除被告所犯為死刑、無期徒刑、最輕本刑為三年以上有期
    徒刑之罪或高等法院管轄第一審案件者外，於刑事訴訟法第
    二百七十三條第一項程序進行中，被告先就被訴事實為有罪
    之陳述時，審判長得告知被告簡式審判程序之旨，並聽取當
    事人、代理人、辯護人及輔佐人之意見後，裁定進行簡式審
    判程序；除簡式審判程序及簡易程序案件外，第一審應行合
    議審判；刑事訴訟法第二百七十三條之一第一項、第二百八
    十四條之一分別定有明文。本件被告甲○○所犯係死刑、無
    期徒刑、最輕本刑為三年以上有期徒刑或高等法院管轄第一
    審案件以外之罪，且於本院行準備程序時就被訴事實為有罪
    之陳述，經受命法官告知簡式審判程序之旨，並聽取公訴人
    、被告之意見後，本院合議庭認無不得或不宜改依簡式審判
    程序進行之處，經評議結果，裁定改由受命法官獨任行簡式
    審判程序，合先敘明。
二、訊據被告甲○○對於上開施用第一級毒品海洛因之犯行坦承
    不諱，且其於九十六年五月十九日為警查獲後，經警採其尿
    液送驗，結果呈嗎啡陽性反應，此有詮昕科技股份有限公司
    濫用藥物尿液檢驗報告、尿液代號與真實姓名對照認證單各
    一紙在卷可稽，復有毒品初步檢驗報告書一紙、照片二幀附
    卷為證，以及第一級毒品海洛因一包、注射針筒一支扣案為
    憑，足徵被告之自白確與事實相符。又被告前因施用毒品案
    件，經本院以九十二年度毒聲字第二四九號裁定送觀察、勒
    戒後，認有繼續施用毒品之傾向，再經本院以九十二年度毒
    聲字第四二八號裁定送強制戒治，嗣經戒治所評定合格，認
    無繼續戒治之必要，由本院以九十二年度毒聲字第一四二八
    號裁定停止戒治，於九十二年八月二十一日停止戒治，所餘
    戒治期間付保護管束，並於九十三年二月二十四日保護管束
    期滿未經撤銷停止戒治，而執行完畢等情，有臺灣彰化地方
    法院檢察署刑案資料查註錄表及臺灣高等法院被告全國前案
    紀錄表各一份在卷可考。被告於九十三年二月二十四日強制
    戒治執行完畢釋放後，五年內再犯本件施用第一級毒品犯行
    ，依毒品危害防制條例第二十三條第二項規定，自應依法論
    科。本件事證明確，被告施用第一級毒品海洛因之犯行，應
    堪認定。
三、核被告所為，係犯毒品危害防制條例第十條第一項之施用第
    一級毒品罪。被告為施用第一級毒品，而持有該級毒品，其
    持有之低度行為，應為施用之高度行為所吸收，不另論罪。
    又被告前因贓物案件，經臺灣高等法院臺南分院以八十二年
    度上易字第六九○號分別判處有期徒刑五月、八月，應執行
    有期徒刑一年確定，因違反肅清煙毒條例、竊盜、麻醉藥品
    管理條例案件，經臺灣雲林地方法院以八十二年度訴字第一
    九二號分別判處有期徒刑三年六月、一年六月、六月，應執
    行有期徒刑五年四月確定，因竊盜案件，經臺灣臺南地方法
    院以八十二年度易字第二八九二號判處有期徒刑三月確定，
    上開三案再經臺灣臺南地方法院以八十四年度聲字第三八三
    號裁定合併定其應執行之刑為有期徒刑六年七月確定，嗣經
    送監執行，於八十四年十二月七日縮短刑期假釋出監付保護
    管束；於假釋期間，復因違反肅清煙毒條例案件，經本院以
    八十五年度訴字第一二七號判處有期徒刑三年二月，嗣經上
    訴，再由臺灣高等法院臺中分院以八十五年度上訴字第一二
    八二號駁回上訴而確定，因竊盜案件，經本院以八十五年度
    易字第一七一四號判處有期徒刑一年確定，並經撤銷假釋，
    與前揭殘刑接續執行，於九十年二月七日縮短刑期假釋出監
    付保護管束；於保護管束期間，復因違反保護管束應遵守事
    項情節重大，再經撤銷假釋，於九十二年八月二十一日送監
    執行殘刑，甫於九十五年十月二十三日縮刑期滿執行完畢，
    此有臺灣彰化地方法院檢察署刑案資料查註紀錄表及臺灣高
    等法院被告前案紀錄表各一份在卷可稽，其於受有期徒刑執
    行完畢後，五年以內故意再犯本件有期徒刑以上之罪，為累
    犯，應依刑法第四十七條第一項規定，加重其刑。爰審酌被
    告曾因施用毒品經送觀察、勒戒、強制戒治後，仍未能戒斷
    ，再犯本案之罪，顯然未能善體國家設置觀察、勒戒、強制
    戒治機構，協助毒品施用者戒除毒癮之良法美意，及其犯罪
    之動機、目的、品行、智識程度、所生危害，暨犯罪後坦承
    犯行，態度尚屬良好等一切情狀，量處如主文所示之刑。扣
    案之海洛因一包（毛重○點二公克），為毒品危害防制條例
    第二條第二項第一款所稱之第一級毒品，應依同條例第十八
    條第一項前段規定，沒收銷燬之。另扣案之注射針筒一支係
    被告所有、供其施用第一級毒品海洛因所用之物，此經被告
    供承在卷，應依刑法第三十八條第一項第二款規定，宣告沒
    收。
據上論斷，應依刑事訴訟法第二百七十三條之一第一項、第二百
九十九條第一項前段，毒品危害防制條例第十條第一項、第十八
條第一項前段，刑法第十一條前段、第四十七條第一項、第三十
八條第一項第二款，判決如主文。
本案經檢察官陳茂亭到庭執行職務。
中　　華　　民　　國　　96　　年　　7 　　月　　24　　日
 　               刑事第六庭    法  官  鄭舜元
以上正本證明與原本無異。
如不服本判決應於收受本判決後10日內向本院提出上訴書狀，其
未敘述上訴理由者，並得於提起上訴後10日內向本院補提理由書
狀（均須按他造當事人之人數附繕本）「切勿逕送上級法院」。
中　　華　　民　　國　　96　　年　　7 　　月　　30　　日
                                書記官  呂雅惠
附錄：論罪科刑法條：
毒品危害防制條例第十條：
施用第一級毒品者，處六月以上五年以下有期徒刑。
施用第二級毒品者，處三年以下有期徒刑。
